zh-CN: 糕点馅料类型: 苹果; 浆果; 奶酪; 巧克力; 奶油; 卡仕达酱; 果酱; 无馅料; 坚果; 其他
hr-HR: Vrsta nadjeva za tijesto: Jabuka; Bobičasto voće; Sir; Čokolada; Krema; Slastičarska krema; Džem; Bez punjenja; Orašasti plodovi; Ostalo
sv: Typ av bakverksfyllning: Äpple; Bär; Ost; Choklad; Grädde; Vaniljkräm; Sylt; Utan fyllning; Nöt; Övrigt
vi: Loại nhân bánh ngọt: Táo; Quả mọng; Phô mai; Sô-cô-la; Kem; Custard; Mứt; Không có nhân; Hạt; Khác
it: Tipo di ripieno: Mela; Frutti di bosco; Formaggio; Cioccolato; Panna; Crema pasticcera; Marmellata; Senza ripieno; Frutta a guscio; Altro
es: Tipo de relleno de pastelería: Manzana; Frutos rojos; Queso; Chocolate; Crema; Crema pastelera; Mermelada; Sin relleno; Frutos secos; Otro
pl: Typ nadzienia wypieku: Jabłkowe; Jagodowe; Serowe; Czekoladowe; Śmietanowe; Budyniowe; Z dżemem; Bez nadzienia; Orzechowe; Inne
el: Τύπος γέμισης ζύμης: Μήλο; Μούρα; Τυρί; Σοκολάτα; Κρέμα; Κρέμα ζαχαροπλαστικής; Μαρμελάδα; Χωρίς γέμιση; Ξηροί καρποί; Άλλο
ru: Тип начинки выпечки: Яблоко; Ягоды; Сыр; Шоколад; Крем; Заварной крем; Джем; Без начинки; Орехи; Другое
ko: 페이스트리 필링 유형: 사과; 베리; 치즈; 초콜릿; 크림; 커스터드; 잼; 필링 없음; 견과류; 기타
ja: ペイストリーのフィリングタイプ: リンゴ; ベリー; チーズ; チョコレート; クリーム; カスタード; ジャム; フィリングなし; ナッツ; その他
nb: Fylltype for bakverk: Eple; Bær; Ost; Sjokolade; Krem; Vaniljekrem; Syltetøy; Uten fyll; Nøtt; Annet
zh-TW: 糕點餡料類型: 蘋果; 莓果; 起司; 巧克力; 鮮奶油; 卡士達; 果醬; 無餡料; 堅果; 其他
fr: Type de garniture pâtissière: Pomme; Baies; Fromage; Chocolat; Crème; Crème pâtissière; Confiture; Sans garniture; Noix; Autre
sl-SI: Vrsta nadeva za testo: Jabolko; Jagodičevje; Sir; Čokolada; Krema; Jajčna krema; Marmelada; Brez polnila; Oreščki; Drugo
pt-BR: Tipo de recheio de produto de confeitaria: Maçã; Frutas vermelhas; Queijo; Chocolate; Creme; Creme de confeiteiro; Geleia; Sem recheio; Nozes; Outro
pt-PT: Tipo de recheio de pastelaria: Maçã; Frutos vermelhos; Queijo; Chocolate; Creme; Creme pasteleiro; Compota; Sem recheio; Frutos secos; Outro
hu: Süteménytöltelék típusa: Almás; Bogyós gyümölcs; Sajtos; Csokoládés; Krémes; Sodó; Lekváros; Töltelék nélkül; Diós; Egyéb
da: Type af dejfyld: Æble; Bær; Ost; Chokolade; Creme; Kagecreme; Syltetøj; Uden fyld; Nødder; Andet
lt-LT: Kepinio įdaro tipas: Obuolių; Uogų; Sūrio; Šokolado; Kremo; Plikyto kremo; Džemo; Be įdaro; Riešutų; Kita
th: ประเภทไส้ขนมอบ: แอปเปิ้ล; เบอร์รี่; ชีส; ช็อกโกแลต; ครีม; คัสตาร์ด; แยม; ไม่มีไส้; ถั่ว; อื่นๆ
fi: Leivonnaisen täytteen tyyppi: Omena; Marja; Juusto; Suklaa; Kerma; Vaniljakreemi; Hillo; Ei täytettä; Pähkinä; Muu
de: Art der Gebäckfüllung: Apfel; Beere; Käse; Schokolade; Creme; Vanillecreme; Marmelade; Ohne Füllung; Nuss; Sonstige
nl: Banketvulling type: Appel; Bessen; Kaas; Chocolade; Room; Custard; Jam; Geen vulling; Noten; Overig
bg-BG: Тип пълнеж за сладкиш: Ябълка; Горски плодове; Сирене; Шоколад; Крем; Яйчен крем; Конфитюр; Без пълнеж; Ядки; Друго
en: Pastry filling type: Apple; Berry; Cheese; Chocolate; Cream; Custard; Jam; No filling; Nut; Other
ro-RO: Tip de umplutură pentru patiserie: Mere; Fructe de pădure; Brânză; Ciocolată; Cremă; Cremă de vanilie; Gem; Fără umplutură; Nuci; Altele
cs: Typ náplně do těsta: Jablečná; Z lesních plodů; Sýrová; Čokoládová; Smetanová; Pudinková; Džemová; Bez náplně; Ořechová; Ostatní
tr: Hamur işi dolgu türü: Elma; Orman meyvesi; Peynir; Çikolata; Krema; Pastacı kreması; Reçel; Dolgusuz; Kuruyemiş; Diğer
sk-SK: Druh náplne pečiva: Jablková; Z bobuľového ovocia; Syrová; Čokoládová; Smotanová; Pudingová; Džemová; Bez plnky; Oriešková; Iné